【裁判字號】    98,訴,1514
【裁判日期】    980715
【裁判案由】    侵權行為損害賠償
【裁判全文】
臺灣板橋地方法院民事裁定              98年度訴字第1514號
原      告  甲○○○
被      告  乙○○
上列當事人間侵權行為損害賠償事件，經本院刑事庭裁定（98年
度附民字第236 號）移送前來，本院裁定如下：
    主  文
原告之訴及假執行之聲請均駁回。
訴訟費用由原告負擔。
    理  由
一、按提起附帶民事訴訟，應於刑事訴訟起訴後第二審辯論終結
    前為之。但在第一審辯論終結後提起上訴前，不得提起，刑
    事訴訟法第488 條定有明文。又刑事庭移送民事庭之附帶民
    事訴訟，僅移送前之訴訟行為準用關於刑事訴訟之規定，若
    移送後之訴訟程序，則應適用民事訴訟法，此觀刑事訴訟法
    第494 條（現為第490 條）及其但書之規定自明。故移送民
    事庭之附帶民事訴訟，縱其移送前提起此項訴訟，不合刑事
    訴訟法第491 條所定之要件，而有同法第506 條第1 項（現
    為第502 條第1 項）關於訴之不合法之規定情形時，但其移
    送後之訴訟程序，既應適用民事訴訟法，即屬同法第249 條
    第1 項第6 款所謂起訴不備其他要件，仍應依該條項款之規
    定，以裁定駁回之，最高法院44年臺抗字第4 號判例可資參
    照。
二、本件原告起訴主張：原告於民國97年5 月19日中午12時30分
    ，接到自稱警政署楊素貞是165 反詐騙集團員警，佯稱下午
    3 時臺灣高雄地方法院有傳訊原告，因前後兩次傳喚無著，
    將直接送高雄地方法院，幾經交涉，其稱有辦法幫伊交涉。
    翌日（20日）上午9 時10分，有自稱檢察官者來電，佯稱發
    現原告在南投、雲林之兩帳戶，有大筆資金流量，已經引起
    檢調注意，叫原告不能將錢留在原帳戶，不然會被查封，原
    告依其所言就將所有金錢匯至其所提供之上海商業銀行土城
    分行帳號00000000000000號被告乙○○帳戶內，嗣後原告始
    知受騙，而被告所為涉犯詐欺取財罪嫌，業經臺灣板橋地方
    法院檢察署檢察官提起公訴在案，原告爰依侵權行為之法律
    關係提起本件附帶民事訴訟等語。併為聲明：被告應給付原
    告新臺幣2,000,000 元及自起訴狀繕本送達翌日起至清償日
    止，按年息百分之5 計算之利息；並願供擔保請准宣告假執
    行。
三、經查，本院刑事庭就被告被訴詐欺取財案件，係於98年5 月
    15日辯論終結，同年6 月5 日宣示判決，有該日之審判筆錄
    影本及刑事判決附於本院97年度易字第3851號刑事卷宗影本
    可稽，而原告係於98年6 月2 日提起本件附帶民事訴訟，亦
    有刑事附帶民事訴訟起訴狀所附之本院收狀戳在卷可考，可
    見本件附帶民事訴訟，原告係於本院第一審辯論終結後提起
    上訴前始行提起，則揆諸前揭說明，於法顯有未合，且此情
    形又屬能補正，自應以裁定駁回本件原告之訴。又原告之訴
    既經駁回，其假執行之聲請亦失所附麗，應併予駁回。
四、依民事訴訟法第249 條第1 項第6 款、第95條、第78條，裁
    定如主文。
中    華    民    國    98    年    7     月    15    日
                  民事第一庭    法  官  高文淵
以上正本係照原本作成
如不服本裁定應於送達後10日內向本院提出抗告狀，並應繳納抗
告費新台幣1,000元整。
中    華    民    國    98    年    7     月    15    日
                                書記官  許慧貞


司法院資訊處製作；財團法人民間司法改革基金會備份。
